臺灣板橋地方法院民事裁定　　　　　100年度消債更字第159號
聲 請 人　潘文旗
代 理 人　陳昭全律師
上列當事人因消費者債務清理事件聲請更生，本院裁定如下：
    主  文
聲請人潘文旗自民國100年10月31日下午4時起開始更生程序。
命司法事務官進行本件更生程序。
    理  由
一、本件聲請意旨略以：聲請人因有不能清償債務之情事，目前
    積欠銀行信用卡等債務總金額新臺幣（下同）0000000 元，
    前於民國95年7 月間與最大債權金融機構台新國際商業銀行
    股份有限公司（下稱台新銀行）達成協商，每月繳納 11284
    元，後因聲請人原雇主未標得工程而無須臨時工，致聲請人
    無工作收入，且聲請人原即需扶養父母，經扣除聲請人每月
    必要基本生活費用支出後聲請人已無餘力清償協商款，爰請
    求裁定准予更生等語。
二、按債務人對於金融機構因消費借貸、自用住宅借款、信用卡
    或現金卡契約而負債務，在聲請更生或清算前，應提出債權
    人清冊，以書面向最大債權金融機構請求協商債務清償方案
    並表明共同協商之意旨，消費者債務清理條例（下稱本條例
    ）第151 條第1 項定有明文。而債務人與金融機構協商成立
    者，不得聲請更生或清算，但因不可歸責於己之事由，致履
    行顯有重大困難者，不在此限，本條例第151 條第5 項亦分
    別有明文可參。
三、經查：
  (一)聲請人於本條例施行後即95年6 月間，曾與最大債權金融機
    構台新銀行達成協商，雙方約定自95年7 月起分80期，利率
    0%，每月10日以11284 元依各債權銀行債權金額比例清償各
    債權銀行之債務，直至全部清償為止，此有台銀行提出聲請
    人之前置協商機制協議書及無擔保債務還款分配表暨表決結
    果影本各一份為證，應可採信。
  (二)聲請人於95年6 月間協商時，切結月入約3萬至4萬元，此有
    收入證明切結書一件可稽，再依聲請人聲請更生前兩年內即
    98年7月至100年3月每月平均收入約20000元、100年3月至同
    年6月平均收入約35000元此有聲請人財產及收入狀況說明書
    在卷可稽，聲請人所稱其非自願性失業而有不可歸責於己之
    事由，應可採信。且聲請人與胞妹潘○琴同共扶養父母、潘
    ○琴離婚育有二子女每月收入20000元 等情，此有聲請人之
    全戶戶籍謄本、潘○琴在職證明、租賃契約在卷足憑，而依
    聲請人自承目前即100年3月至6月每月薪資約35000元，此有
    聲請人所任職公司出具之100 年度薪資明細表一紙在卷，而
    目前每月約需支出膳食費4500元、交通費2000元、電話費34
    46元、水電瓦斯費單月平均共3065元、房租10000 元、有線
    電視費515元、父母扶養費7000 元、健保費1538元、違規罰
    款1200元，合計聲請人每月必要基本生活費用支出約計3326
    4 元，而聲請人願減縮開支將個人必要支出及扶養費縮減至
    每月3 萬元，並將每月薪資所餘5000元支付清償，此有聲請
    人100 年10月11日陳報狀可稽以觀（雖聲請人每月需支出電
    話費及水電瓦斯高達6 千餘元，似有過當。），惟於扣除聲
    請人每月必要支出及扶養費後，聲請人顯無能力按月清償上
    開協商還款11284元至明。
  (三)本件聲請人因非自願性失業，致未能履行協商清償方案，已
    如前述，從而，聲請人主張因有不可歸責於己之事由，致履
    行原協商條件有重大困難，應堪採信。
四、綜上所述，本件聲請人為一般消費者，其有無法清償債務之
    虞情事，無法依協議履行亦不可歸責於聲請人，又所負無擔
    保或無優先權之債務，並未逾1200萬元，且未經法院裁定開
    始清算程序或宣告破產，復查無消費者債務清理條例第6 條
    第3 項、第8 條或第46條各款所定駁回更生聲請之事由存在
    ，則聲請人聲請更生，應屬有據，自應准許。
五、關於聲請人所預繳納之郵務送達費4080元，則待本件更生聲
    請事件確定後，如仍尚有剩餘，再予檢還聲請人。又聲請人
    於更生程序開始後，應另提出足以為債權人會議可決或經法
    院認為公允之更生方案以供採擇，俾免更生程序進行至依消
    費者債務清理條例第61條規定應行清算之程度，非必有利於
    聲請人，附此敘明。
中    華    民    國    100   年    10    月    31    日
                  民事第二庭    法  官  李行一
上為正本係照原本作成。
本件不得抗告。
本裁定已於100年10月31日下午4時公告。
中    華    民    國    100   年    10    月    31    日
                                書記官  蔡於衡